

### CONTATO



(11) 99369-0826



carolineoliveirah@hotmail.com



Rua José Mendes Ferreira -Vila Regina -Embu Das Artes - SP

### **SKILLS**

Trabalho em Equipe

Resiliência

Proatividade

Inteligência Emocional

#### **PORTFOLIO**

http//www.meuportfolio.com



# ANA CAROLINE

**BRASILEIRA, SOLTEIRA, 29 ANOS** 

## **OBJETIVO**

Contribuir com o crescimento da empresa , por meio das skills e habilidades corportametais, adquiridas ao longo dos anos de experiência de trabalho e desenvolver projetos desafiadores e inovadores, visando o encantamento e fidelização do cliente.

# **FORMAÇÃO**

Ensino Técnico EAD- Cursando Etec Prof Andre Bogaslan - Osasco/ SP Desenvolvimento de Sistemas

Ensino Superior - conclusão em 06/2021 Fiam Faam - Centro Universitário Publicidade e Propaganda

## **EXPERIÊNCIAS**

Injoy Travel
08/2023 - Atual
Analista de Customer Success Junior

NotreDame Intermédica 08/2022 - 01/2023 Analista de Credenciamento Júnior

Parafuzo 05/2019 - 10/2021 Assistente de Atendimento